【裁判字號】    92,交訴,45
【裁判日期】    920425
【裁判案由】    公共危險
【裁判全文】
臺灣臺中地方法院刑事判決                          九十二年度交訴字第四五號
    公  訴  人  臺灣臺中地方法院檢察署檢察官
    被      告  乙○○
右列被告因公共危險案件，經檢察官提起公訴（九十二年度偵字第四四號），本院判
決如左：
    主  文
乙○○駛動力交通工具肇事，致人傷害而逃逸，處有期徒刑陸月，如易科罰金以佰
元折算壹日。緩刑貳年。
    事  實
一、乙○○於民國九十一年十二月十一日上午八時十分許，駕駛動力交通工具車牌號
    碼六Ｑ─九八七五號自小客車，沿台中縣大里市○○路○段由北往南方向行駛，
    途經中興路二段與益民路口，欲左轉進入益民路一段時，撞及沿中興路二段由北
    往南直行，由丙○○騎乘之ＬＨＴ─八七七號重型機車，致丙○○人車倒地受有
    右上臂挫傷、右膝及右小腿擦傷合併挫傷之傷害（過失傷害罪部分業據丙○○撤
    回告訴，未據起訴）。乙○○於肇事致人受傷後，竟不為救護，反而駕車離開現
    場逃逸，嗣經路人駕車尾隨記下其車牌號碼並報警處理，至同日早上九時許，乙
    ○○返回現場查看時，為警發現查獲。
二、案經台中縣警察局霧峰分局報請臺灣臺中地方法院檢察署檢察官偵查起訴。
    理  由
一、訊據被告乙○○固坦承於右揭時地駕駛自用小客車不慎肇事之事實，惟矢口否認
    肇事逃逸之犯行，辯稱：伊有回到現場，是在車禍後約三、四十分鐘回到現場，
    是送小朋友去幼稚園時才知道車子後面有擦撞，因為車子有放音樂，而且心情不
    好，才不知道有撞到人云云，而證人甲○○亦附和證稱：有可能被告左轉過去撞
    到被害人會聽不到云云，惟查依被告於偵查中已自承：當時在自小客車上有感覺
    到擦撞，且前揭事實業據被害人丙○○指訴綦詳，並經證人甲○○於偵查中證述
    ：伊聽到撞擊聲，看見被告自小客車右後車門擦撞到機車的車頭，機車騎士就摔
    下來，撞擊聲很大，機車車頭凹陷，駕駛人應該知道發生車禍，被告撞上後沒有
    馬上停車，行駛一小段路後，有停頓一、二秒，伊見他未停車，乃駕駛大貨車尾
    隨記下車號後，返回現場報警處理等語之情節相符，並有警員職務報告書、台中
    縣警察局舉發違反道路交通管理事件通知書、照片六張、傷害診斷證明書附卷可
    稽。依當時之道路開闊，並無何障礙物，被告自不可能看不到因遭猛力撞擊而倒
    於路上，前輪斷掉，受損嚴重並留有刮地痕之告訴人機車，且依兩車係對向行駛
    ，被告於轉彎前自不可能不留意前面之來車，又音樂聲與撞擊聲差異甚大，當無
    誤認之可能，被告車上載有小孩，對於行車安全當更小心，豈有因心情不好即對
    車子之擦撞不予理會之理，而被告雖事後有回到現場，惟其既已離去現場而犯罪
    成立，其雖再回到現場，亦不能以此即認定被告並無逃逸之犯意，故被告所辯均
    無可採，證人甲○○於審理中所稱亦為個人臆測之詞，均無足採信。事證明確，
    其犯行堪以認定。
二、核被告所為，係犯刑法第一百八十五條之四肇事逃逸罪。爰審酌被告肇事後，對
    被害人棄之不顧擅離現場，既未報請警方至現場處理復未加予救護，實屬非是，
    惟兼衡及被告素行，及被告已與被害人達成和解（有和解書一紙附卷可參），犯
    後態度尚佳等一切情狀，從輕量處如主文所示之刑，並諭知易科罰金之折算標準
    ，以資懲儆，末查被告前未曾受有期徒刑以上刑之宣告，有台灣高等法院被告全
    國前案紀錄表在卷可按，被告是於離開現場後警察通知前即回現場，應有悔意，
    其經此教訓，當知警惕而無再犯之虞，本院綜核各情，所宣告之刑，認以暫不執
    行為適當，併予宣告緩刑，以啟自新。
據上論斷，應依刑事訴訟法第二百九十九條第一項前段，刑法第一百八十五條之四、
第四十一條第一項前段、第七十四條第一款，罰金罰鍰提高標準條例第二條，判決如
主文。
中      華      民      國      九十二      年    四    月    廿五    日
                                 臺灣臺中地方法院交通法庭
                                        法  官  王  靜  秋
右正本證明與原本無異。
如不服本判決，應於送達後十日內向本院提出上訴狀 （須附繕本） ，上訴於台灣高
法院台中分院。
                                        書記官
中      華      民      國      九十二     年     四    月     二十五   日
附錄論罪科刑法條
刑法第一百八十五條之四
駕駛動力交通工具肇事，致人死傷而逃逸者，處六月以上五年以下有期徒刑。


司法院資訊處製作；財團法人民間司法改革基金會備份。
